【裁判字號】    99,裁,58
【裁判日期】    990114
【裁判案由】    營業稅
【裁判全文】
最  高  行  政  法  院  裁  定
                                        99年度裁字第58號
再 審原 告  甲○○
再 審被 告  財政部臺北市國稅局
代  表  人  乙○○
上列當事人間營業稅事件，再審原告對於臺北高等行政法院中華
民國96年2月15日95年度訴字第1168號及本院98年3月26日98年度
判字第315號確定判決提起再審之訴，關於行政訴訟法第273條第
1項第1款部分，經臺北高等行政法院移送本院審理，本院裁定如
下：
    主  文
再審之訴駁回。
再審訴訟費用由再審原告負擔。
    理  由
一、按提起再審之訴，應依行政訴訟法第277條第1項第4款之規
    定表明再審理由，此為必須具備之程式。所謂表明再審理由
    ，必須指明確定判決有如何合於法定再審事由之具體情事，
    始為相當。倘僅泛言有何條款之再審事由，而無具體情事者
    ，尚難謂已合法表明再審理由。如未表明再審理由，法院無
    庸命其補正。
二、緣再審原告與佶甫企業有限公司（下稱佶甫公司）以分包合
    作方式共同向中華工程股份有限公司（下稱中華工程公司）
    承攬臺北市○○路○○段之「京華城GC標土方工程」有關地
    下室土方開挖工程（下稱系爭工程），約定由再審原告提供
    辦理開工手續之合法棄土證明及完工證明，佶甫公司應依中
    華工程公司每期計價後所取得之工程款，扣除佶甫公司依雙
    方協議應得之部分後，其餘部分均給付予再審原告，並於民
    國87年10月25日以佶甫公司之名義與中華工程公司簽訂採購
    合約，然因再審原告承包系爭工程，涉嫌於87年至89年間，
    未辦營業登記擅自營業，銷售勞務金額計新臺幣（下同）
    80,400,050元（不含稅），漏開統一發票並漏報銷售額，短
    漏營業稅計4,020,003元；另87年間購買平溪棄土場證明，
    未依規定取得信逸開發股份有限公司（現已更名平溪信義股
    份有限公司，下稱平溪信義公司）開立之發票，金額計
    16,190,476元（不含稅），經法務部調查局臺北市調查處查
    獲。案經再審被告審理結果，核定再審原告逃漏營業稅計
    4,020,003元，除補徵所漏稅額外，並按所漏稅額處3倍罰鍰
    計1,206萬元（計至百元止），另未依法給與他人憑證之金
    額80,400,050元處5%罰鍰計4,020,002元，並與上開漏稅罰
    擇一重處漏稅罰1,206萬元；又未依規定取得他人憑證之金
    額16,190,476元處5%罰鍰計809,523元，合計處罰鍰
    12,869,523元。再審原告不服，申請復查，未獲變更，提起
    訴願遭決定駁回，提起行政訴訟，經臺北高等行政法院95年
    度訴字第1168號及本院98年度判字第315號判決上訴駁回而
    告確定。再審原告猶未甘服，主張本件有行政訴訟法第273
    條第1項第13款、第14款之再審事由，向原審法院提起再審
    之訴，經該院以98年度再字第53號判決駁回；另主張前開確
    定判決有行政訴訟法第273條第1項第1款之再審事由部分，
    經臺北高等行政法院移送至本院審理（即本件再審之訴）。
三、本件再審原告對於臺北高等行政法院95年度訴字第1168號及
    本院98年度判字第315號確定判決提起再審之訴，係以：從
    再審原告所提出之相關資料，均證本件系爭工程營業主體應
    為張重光，故按實質課稅原則，自應由張重光作為課稅之對
    象，惟前開確定判決徒憑再審原告與張重光原為夫妻關係，
    未考量渠等於88年間離婚之事實，在無具體證據之情況下，
    以片面臆測方式，遽認張重光僅為系爭工程形式上之簽約人
    ，並為不利再審原告之認定，其判決顯有違反證據法則及實
    質課稅原則之違誤。再者，從佶甫公司款明細表可知，縱認
    為再審原告受有利益，匯入再審原告之金額亦僅有
    38,038,967元，且欲課徵營業稅，尚須扣除必要費用後始得
    為之，詎前開確定判決仍按4,020,003元作為課稅基礎，其
    判決實屬違反實質課稅公平原則，自有適用法規顯有錯誤之
    再審事由等語。惟查再審原告之上開理由，無非重述其在前
    訴訟程序起訴狀及上訴狀之主張，就已經原確定判決所為之
    法律論斷及指駁不採之理由，再為指摘，而未具體表明原確
    定判決所適用之法規有何顯然不合於法規規定，或有如何顯
    然違背司法院解釋或本院判例之情事，難謂已合法表明再審
    理由。依首揭規定及說明，本件再審之訴為不合法，應予駁
    回。
四、據上論結，本件再審之訴為不合法。依行政訴訟法第278條
    第1項、第104條、民事訴訟法第95條、第78條，裁定如主文
    。
中    華    民    國    99    年    1     月    14    日
                    最高行政法院第七庭
                        審判長法官  藍  獻  林
                              法官  胡  方  新
                              法官  廖  宏  明
                              法官  張  瓊  文
                              法官  姜  素  娥
以  上  正  本  證  明  與  原  本  無  異
中    華    民    國    99    年    1     月    14    日
                              書記官  阮  思  瑩


司法院資訊處製作；財團法人民間司法改革基金會備份。
